臺灣高等法院臺南分院交通事件裁定
原處分機關　交通部公路總局嘉義區監理所臺南監理站
抗　告　人
即受處分人　甲○○
上列抗告人因違反道路交通管理處罰條例案件，不服臺灣臺南地
方法院中華民國九十六年十一月八日裁定（九十六年度交聲字第
七八一號），提起抗告，本院裁定如下：
    主  文
抗告駁回。
    理  由
一、本件抗告意旨略以：貴院所傳喚之證人傅宏林先生，亦為當
    事人，此點乃無公信力，所謂證人應是雙方以外第三人；又
    證人陳述係在超商的後面攔停，然當時抗告人已停靠超商旁
    ，車輛也已呈靜止狀態，見攔檢乃配合，卻遭警隨意開罰未
    繫安全帶之紅單；另證人陳述本車道係位於新化鎮○○路五
    四五號為單一車道，然經抗告人查詢公路總局第五工程處新
    化工務段，此路段正確為台十九線省道，寬約十五米，並為
    雙向車道等語，爰依法提起抗告。
二、按汽車行駛於道路上、其駕駛人或前座乘客未繫安全帶者，
    處駕駛人一千五百元罰鍰，道路交通管理處罰條例第三十一
    條第一項定有明文。
三、經查：
（一）抗告人於九十六年七月二十一日二十三時四十五分許，駕
      駛ＴＧ－八五○七號自小客車，行經臺南縣新化鎮○○路
      五百四十五號前，抗告人未繫安全帶之違規事實，有卷附
      臺南縣警察局南縣警交字第Ｍ00000000號舉發違
      反道路交通管理事件通知單可證（見原審卷第十一頁）。
（二）證人傅宏林即舉發本件違規之員警於原審九十六年十月十
      七日調查時結證：「（本件是否你舉發，情形如何？《提
      示舉發單並告以要旨》）是我告發的。那天我們一共四組
      ，在中正路北向南單車道，我們四個人都是由主管帶班，
      主管在前面攔車，在距離五、六公尺之後有二位負責檢查
      ，距離三公尺之後有一位同仁負責警戒，那天是主管在前
      面攔，有二位我是其中一位，發現有違規事實主管會作信
      號，我們在後面看到，就將異議人指揮到旁邊，我們主管
      攔停異議人（即抗告人，下同）的時候發現異議人未繫安
      全帶，我過去將車子指揮到路邊的時候我看到異議人還是
      沒有繫安全帶。我請異議人出示證件就舉發。」、「（異
      議人強調他的車子是停在超商前面？）我們在距離超商約
      十公尺的地點攔停。」、「（你們的意思是攔停異議人不
      是跑去超商前面異議人車子停止的時候才臨檢？）是的。
      十字路口超商的大門口剛好在路口旁邊，我們攔檢的地點
      是在超商的後面，而且該地是單一車道，異議人是經我們
      攔停。」、「（你有無可能誤判異議人有繫安全帶而誤判
      未繫安全帶？）因為是主管攔停的，發現異議人未繫安全
      帶，我將異議人指揮到路邊停車的過程也目睹異議人還是
      沒有繫安全帶。」等語，（見原審卷第十九至二十頁），
      參以抗告人於原審同日調查時亦供稱伊係駕車通過十字路
      口時遭警員攔查，當時要去超商買飲料，已過紅綠燈三分
      之二，因伊認為快要停車了，即提早將安全帶卸下，準備
      停車等情（見原審卷第二十頁），製單之員警傅宏林為依
      法執行勤務之警員，與抗告人毫無怨懟，衡情當無自陷偽
      證罪而構詞誣賴異議人之理。復查無積極證據足以證明證
      人上開證述係屬虛偽，且交通警察製單舉發違反道路交通
      管理處罰條例所列之違規事實，本質上為行政處分，係公
      務員基於職務上之權力，依法就特定之具體事件所為之具
      公法上效果之單方面行政行為，基於公務員為公法上行為
      具有公信力之原則，該行政行為當可被推定為真正，其據
      以依法處分之事實認定亦為正確無誤。本此公信原則，乃
      立法者賦予行政機關制定違反道路交通事件統一裁罰標準
      及處理細則，使執勤警員得當機處分以達其維護交通秩序
      、安全之行政目的。再按執行交通勤務警察依法律規定製
      單舉發違反道路交通管理處罰條例所列之違規事實，並由
      公路主管機關加以處罰，即係行政處分，受處分人不服公
      路主管機關所為之處罰，依道路交通管理處罰條例第八十
      七條之規定向管轄地方法院聲明異議，自屬行政救濟程序
      ，其舉證責任分配，應採民事訴訟上舉證責任分配原則，
      八十七年十月二十八日修正公布之行政訴訟法第一百三十
      六條同揭此旨，而明文規定準用民事訴訟法第二百七十七
      條舉證責任分配之原則。是此，抗告人雖以當時已停靠超
      商旁，車輛也已呈靜止狀態，見攔檢乃配合，卻遭警隨意
      開罰未繫安全帶之紅單云云置辯，惟就駕駛上揭車輛未有
      未繫安全帶之違規乙節，並未提出確實事證以供本院調查
      ；另抗告人亦抗辯本件證人傅宏林為當事人，其證言不具
      公信力云云，惟證人傅宏林為本件執行公權力之執行人，
      非為當事人，是此點抗告人顯有誤解；又抗告人另抗辯遭
      警舉發之地點為雙向道，非為單行道等語，雖抗告人提出
      交通部公路總局第五區養護工程處新化工務段九十六年十
      二月六日五工化字第○九九○○○六四一二號函，證明新
      化鎮○○路五四五號該路段係為南北雙向車道，然此與本
      件因「未繫安全帶」之違規事由，並無關聯。是抗告人上
      開所辯尚非可信，本院亦查無任何證據足資證明執勤員警
      有捏造事實違法取締之情事存在，則執勤警員本其維護交
      通秩序、安全職責所為之舉發，自應受到合法、正確之推
      定。
四、綜上所述，抗告人於九十六年七月二十一日二十三時四十五
    分許，駕駛ＴＧ－八五○七號自小客車，行經臺南縣新化鎮
    ○○路五百四十五號前，抗告人確未繫安全帶之違規事實，
    原處分機關依照道路交通管理處罰條例第三十一條第一項之
    規定，裁處抗告人罰鍰新台幣一千五百元，原審認於法尚無
    不合，而裁定駁回抗告人之異議，認事用法並無不當。本件
    抗告意旨仍執上開陳詞，指摘原裁定不當，為無理由，應予
    駁回。
據上論結，應依刑事訴訟法第四百一十二條，裁定如主文。
中　　華　　民　　國　　96　　年　　12　　月　　20　　日
                  刑事第一庭    審判長法  官  黃崑宗
                                      法  官  蔡長林
                                      法  官  夏金郎
以上正本證明與原本無異。
不得再抗告。
　　　　　　　　　　　　　　　　　　　書記官  劉岳文
中　　華　　民　　國　　96　　年　　12　　月　　20　　日
